【裁判字號】    98,交抗,2335
【裁判日期】    981007
【裁判案由】    違反道路交通管理處罰條例
【裁判全文】
臺灣高等法院交通事件裁定            98年度交抗字第2335號
抗  告  人
即受處分人  甲○○
上列抗告人因違反道路交通管理處罰條例案件，不服臺灣新竹地
方法院中華民國98年9 月2 日所為裁定（98年度交聲字第622 號
），提起抗告，本院裁定如下：
    主  文
抗告駁回。
    理  由
一、本件抗告意旨略以：抗告人於聲明異議狀即說明瞭解對於接
    到裁決書20日內須聲明異議之規定，但裁決書與違規日相隔
    已逾3 年，依行政罰法第27條規定，其行政罰之裁處權因3
    年期間之經過而消滅，其裁罰是否合理，請再斟酌。又本案
    既吊銷駕照又處罰鍰，違反一案兩罰規定等語。
二、按受處分人，不服道路交通管理處罰條例第8 條主管機關所
    為之處罰者，得於接到裁決書之翌日起20日內，向管轄地方
    法院聲明異議，道路交通管理處罰條例第87條第1 項定有明
    文。又依道路交通管理處罰條例第87條規定向管轄法院聲明
    異議之期間，自裁決送達之翌日起算，並得依法扣除在途期
    間及聲請回復原狀；且交通法庭認聲明異議不合法律上之程
    式或其異議權已經喪失者，應以裁定駁回之，但其不合法律
    上之程式可補正者，應先定期命為補正，逾期不補正者，即
    予駁回，道路交通案件處理辦法第12條及第18條亦分別定有
    明文。再處理違反道路交通管理事件，有關文書送達之程序
    ，準用行政程序法送達之規定，違反道路交通管理事件統一
    裁罰標準及處理細則第5 條定有明文。次按送達，於應受送
    達人之住居所、事務所或營業所為之，但在行政機關辦公處
    所或他處會晤應受送達人時，得於會晤處所為之；於應送達
    處所不獲會晤應受送達人時，得將文書付與有辨別事理能力
    之同居人、受僱人或應送達處所之接收郵件人員；又送達不
    能依前二條規定為之者，得將文書寄存送達地之地方自治或
    警察機關，並作送達通知書兩份，一份黏貼於應受送達人住
    居所、事務所、營業所或其就業處所門首，另一份交由鄰居
    轉交或置於該送達處所信箱或其他適當位置，以為送達；前
    項情形，由郵政機關為送達者，得將文書寄存於送達地之郵
    政機關；寄存機關自收受寄存文書之日起，應保存三個月；
    寄存送達，自寄存之日起，經10日發生效力，行政程序法第
    72條第1 項、第73條第1 項、第74條及民事訴訟法第138 條
    第2 項分別定有明文。
三、經查，抗告人即受處分人甲○○於民國92年2 月11日下午7
    時45分，騎乘車號HMM-082 號重型機車行經台北市○○路，
    因駕駛執照吊扣期間駕車者，經舉發違反道路交通管理事件
    ，原處分機關即交通部公路總局新竹區○○○○○道路交通
    管理處罰條例第21條第1 項第7 款（現行條文第5 款）之規
    定，於民國95年9 月27日作成竹監營字自字第裁50-ABY3219
    97號違反道路交通管理事件裁決書，裁罰抗告人罰緩新台幣
    （下同）12,000元，吊銷駕駛執照，一年內禁考，該裁決書
    正本以付郵方式，於95年10月4 日寄存抗告人台北縣板橋市
    ○○路○段70巷33號3 樓送達地之郵政機關板橋江翠郵局，
    有交通部公路總局新竹區監理所送達證書附卷可證（見法務
    部行政執行署新竹行政執行處卷），是原處分機關之裁決書
    已於95年10月15日合法送達予抗告人（最高法院94年第1次
    庭長法官會議決議參照）。
四、抗告人如不服原處分機關前開裁決，即應自收受裁決書之翌
    日即95年10月16日起20日內向管轄地方法院聲明異議；又抗
    告人之住所地為台北縣板橋市○○路○ 段70巷33號3 樓，依
    法院訴訟當事人在途期間標準第4 條第1 項第3 款所規定，
    非居住於處罰機關所在之鄉、鎮、市，且非居住於受理聲明
    異議案件法院之管轄區域者，按其居住地地方法院管轄區域
    內之在途期間日數，再加受理聲明異議案件法院管轄區域之
    在途期間日數，扣除在途期間4 日，其20日異議期間即自95
    年10月16 日 起算至95年11月4 日止，復扣除在途期間4 日
    ，其期間之末日為95年11月8 日（星期三），乃抗告人遲至
    98年7 月3 日始向原法院聲明異議，有抗告人聲明異議狀1
    份及原法院收文章戳記1 份存卷可稽，其聲明異議顯已逾期
    而不合法律上之程式，且屬無從補正之事項，原裁定以其聲
    明異議不合法而裁定駁回，於法並無違背，抗告意旨執實體
    事項指摘原裁定不當，請求撤銷改判，為無理由，應予駁回
    。
五、據上論結，應依道路交通案件處理辦法第26條，刑事訴訟法
    第412 條，裁定如主文。
中    華    民    國    98    年    10    月    7     日
                  刑事第十庭審判長法  官  楊炳禎
                                  法  官  李春地
                                  法  官  黃斯偉
以上正本證明與原本無異。
不得再抗告。
                                  書記官  王宜玲
中    華    民    國    98    年    10    月    7     日


司法院資訊處製作；財團法人民間司法改革基金會備份。
